臺灣桃園地方法院小額民事判決
110年度桃小字第1563號
原      告  游圳川
被      告  周煌哲

上列當事人間請求損害賠償事件，本院於民國111年2月7日言詞
辯論終結，判決如下：
　　主    文
被告應給付原告新臺幣壹萬零玖佰玖拾柒元，及自民國一一一年
一月七日起至清償日止，按週年利率百分之五計算之利息。
原告其餘之訴駁回。
訴訟費用新臺幣壹仟元，其中新臺幣肆佰元由被告負擔，餘由原
告負擔。
本判決第一項得假執行。
    理由要領
系爭車輛因系爭事故毀損支出之維修零件費用為新臺幣（下同）
1萬5,650元、鈑金2,232元、塗裝7,200元，合計2萬5,082元，有
估價單附卷可參（見本院卷第6頁），被告抗辯零件費用沒有那
麼多云云自不可採。又依行政院所頒固定資產耐用年數表及固定
資產折舊率之規定，汽車如非屬運輸業用客車、貨車，耐用年數
為5年，依定率遞減法每年折舊千分之369，其最後1年之折舊額
，加歷年折舊累計額，總和不得超過該資產成本原額之10分之9
，而系爭車輛出廠日為民國103年12月，有行車執照在卷可稽（
見本院卷第7頁），迄本件車禍發生時即110年1月23日，已逾5年
耐用年限，則零件扣除折舊後之修復費用為1,565元（計算式：1
萬5,650÷10＝1,565），加計無須折舊之鈑金2,232元、塗裝7,200
元，系爭車輛回復原狀費用為1萬0,997元（計算式：1,565+2,23
2+7,200=1萬0,997）。原告請求被告賠償系爭車輛回復原狀費用
1萬0,997元及遲延利息為有理由，逾此範圍，則無理由。
中　　華　　民　　國　　111 　年　　2 　　月　　16　　日
                  桃園簡易庭  法  官  張明宏
以上為正本係照原本作成。
如不服本判決，應於送達後20日內，向本院提出上訴狀並表明上
訴理由，如於本判決宣示後送達前提起上訴者，應於判決送達後
20日內補提上訴理由書（須附繕本）。
如委任律師提起上訴者，應一併繳納上訴審裁判費。   
中　　華　　民　　國　　111 　年　　2 　　月　　17　　日
                              書記官  石曉芸
附錄：
一、民事訴訟法第436條之24第2項：
　  對於小額程序之第一審裁判上訴或抗告，非以其違背法令為
    理由，不得為之。
二、民事訴訟法第436條之25：
　  上訴狀內應記載上訴理由，表明下列各款事項：
　  ㈠原判決所違背之法令及其具體內容。
　  ㈡依訴訟資料可認為原判決有違背法令之具體事實。
三、民事訴訟法第471條第1項：（依同法第436條之32第2項規定
    於小額事件之上訴程序準用之）
    上訴狀內未表明上訴理由者，上訴人應於提起上訴後20日內
    ，提出理由書於原第二審法院；未提出者，毌庸命其補正，
    由原第二審法院以裁定駁回之。